【裁判字號】    99,抗,117
【裁判日期】    990331
【裁判案由】    假扣押
【裁判全文】
臺灣高等法院臺中分院民事裁定           99年度抗字第117號
抗  告  人  廣億金屬股份有限公司
法定代理人  甲○○
上列抗告人與相對人弘強國際銅業股份有限公司間假扣押事件，
抗告人對於中華民國98年10月13日臺灣南投地方法院98年度裁全
字第853號裁定提起抗告，本院裁定如下：
      主      文
抗告駁回。
抗告訴訟費用由抗告人負擔。
      理      由
一、按假扣押制度乃為保全債權人將來之強制執行，並得命其供
    擔保以兼顧債務人權益之保障，所設暫時而迅速之簡易執行
    程序，是民事訴訟法第五百二十三條第一項所稱「有日後不
    能強制執行或甚難執行之虞」之「假扣押之原因」者，本不
    以債務人浪費財產、增加負擔或將其財產為不利益之處分，
    致達於無資力之狀態，或債務人移住遠方、逃匿無蹤或隱匿
    財產等積極作為之情形為限，祇須合於該條項「有日後不能
    強制執行或甚難執行之虞」之條件，即足當之。倘債務人對
    債權人應給付之金錢或得易為金錢請求之債權，經催告後仍
    斷然堅決拒絕給付，且債務人現存之既有財產，已瀕臨成為
    無資力之情形，或與債權人之債權相差懸殊，將無法或不足
    清償滿足該債權，在一般社會之通念上，可認其將來有不能
    強制執行或甚難執行之虞之情事時，亦應涵攝在內。又債權
    人聲請假扣押，就假扣押之原因，絲毫未提出能即時調查之
    證據以釋明者，固應駁回其聲請，惟假扣押之原因如經釋明
    而有不足，法院仍得命供擔保以補其釋明之不足，准為假扣
    押，此觀同法第五百二十六條第一項、第二項規定自明。查
    ，相對人弘強國際銅業股份有限公司於原法院聲請假扣押時
    ，主張抗告人未依訂購合約交付101.797噸銅板，致相對人
    受有新台幣（下同）392萬7180元之損害，業據提出訂購合
    約、匯款申請書回條、和解協議書、律師函、統一發票、運
    費收據等為證，已釋明相對人得對抗告人請求損害賠償情事
    。而相對人主張抗告人僅有汽車一部，97年利息所得1萬117
    3元，並無固定資產等情，亦有財政部台灣省中區國稅局97
    年度各類所得資料清單在卷可稽。相對人就其主張如未准予
    其就得請求之損害金額先行扣押保全者，顯有日後因抗告人
    已瀕臨無資力之狀態而無清償能力，致不能強制執行或甚難
    執行之虞之假扣押原因亦已釋明。相對人並陳明願供擔保以
    補釋明之不足，則原裁定依首開規定，命供擔保後為假扣押
    ，並無不合。抗告意旨，指摘原裁定不當，求予廢棄，為無
    理由，應予駁回。
二、據上論結，本件抗告為無理由，依民事訴訟法第四百九十五
    條之一第一項、第四百四十九條第一項、第九十五條、第七
    十八條，裁定如主文。
中    華    民    國    99    年    3     月    31    日
                民事第一庭    審判長法  官  吳火川
                                    法  官  陳繼先
                                    法  官  饒鴻鵬
以上正本係照原本作成。
再為抗告應以適用法規顯有錯誤為理由。
如提起再抗告者應於裁定送達後10日內向本院提出抗告理由狀（
須按照他造人數附具繕本）並繳納抗告裁判費新臺幣1,000元，
同時委任律師或具有律師資格之關係人為代理人。
                                    書記官  康孝慈
中    華    民    國    99    年    3     月    31    日
                                                      Ｘ

司法院資訊處製作；財團法人民間司法改革基金會備份。
